臺灣高雄地方法院刑事裁定　　　　　　96年度聲減字第2093號
聲　請　人　臺灣高雄地方法院檢察署檢察官
受　刑　人　甲○○
　　　　　　　　　　現在臺灣嘉義監獄鹿草分監執行中
上列受刑人因聲請減刑及定應執行刑案件（96年度聲減字第681
號），已經判決罪刑確定，聲請人聲請減刑及定應執行之刑，本
院裁定如下：
    主  文
甲○○所犯如附表1 編號3 、4 、附表2 編號1 、2 、附表3 之
犯罪，減刑詳如附表附表1 編號3 、4 、附表2 編號1 、2 、附
表3 所載，其中如附表1 編號3 、4 之犯罪，與如附表1 編號1
、2 所列不應減刑之犯罪所處之刑，應執行有期徒刑拾貳年；如
附表2 編號1 、2 之犯罪，與如附表2 編號3 所列不應減刑之犯
罪所處之刑，應執行有期徒刑拾參年壹月，褫奪公權拾年；附表
3 所示犯罪，應執行有期徒刑參月又柒日，如易科罰金，以銀元
參拾元即新臺幣玖拾元折算壹日。
    理  由
一、查受刑人甲○○因於(一)民國86年1 月24日起至同年3 月3 日
    止，犯麻醉藥品管理條例第13條之1 第2 項第1 款之非法販
    賣化學合成麻醉藥品罪，經本院以86年度訴字第797 號（偵
    查案號：臺灣高雄地方法院檢察署86年度偵字第3104號），
    判處有期徒刑8 年確定；(二)85年12月上旬某日起至86年3 月
    3 日止，犯藥事法第83條第1 項之轉讓禁藥罪，經本院以86
    年度訴字第797 號（偵查案號：臺灣高雄地方法院檢察署86
    年度偵字第3104號），判處有期徒刑2 年確定；(三)86年1 月
    24日起至同年3 月3 日止，犯肅清煙毒條例第10條第1 項之
    持有毒品罪，經本院以86年度訴字第797 號（偵查案號：臺
    灣高雄地方法院檢察署86年度偵字第3104號），判處有期徒
    刑3 年6 月確定；(四)85年2 月間某日起至同年10月2 日止，
    犯麻醉藥品管理條例第13條之1 第2 項第4 款之非法吸用化
    學合成麻醉藥品罪，經臺灣高等法院高雄分院以86年度上易
    字第662 號（偵查案號：臺灣高雄地方法院檢察署85年度偵
    字第26743 號），判處有期徒刑10月確定；(五)78年1 月6 日
    、7 日，犯刑法第217 條之偽造署押罪，經本院以78年度訴
    字第367 號（偵查案號：臺灣高雄地方法院檢察署78年度偵
    字第1783號），判處有期徒刑6 月確定，嗣並因中華民國80
    年罪犯減刑條例，減為有期徒刑3 月；(六)77年11月間某日起
    至78年1 月6 日止，犯麻醉藥品管理條例第13條之1 第2 項
    第4 款之非法吸用化學合成麻醉藥品罪，經本院以78年度訴
    字第265 號（偵查案號：臺灣高雄地方法院檢察署77年度偵
    字第15883 號），判處有期徒刑8 月確定，嗣並因中華民國
    80年罪犯減刑條例，減為有期徒刑4 月；(七)77年12月12日起
    至78年1 月6 日止，犯肅清煙毒條例第5 條第1 項之販賣毒
    品罪，經臺灣高等法院臺南分院以78年度上訴字第2087號（
    偵查案號：臺灣高雄地方法院檢察署77年度偵字第15883 號
    ），判處有期徒刑13年，褫奪公權10年確定；(八)77年2 月間
    某日起至同年7 月28日止，犯麻醉藥品管理條例第13條之1
    第2 項第4 款之非法吸用化學合成麻醉藥品罪，經本院以77
    年度易字第4723號（偵查案號：臺灣高雄地方法院檢察署77
    年度偵字第12029 號），判處有期徒刑6 月確定；(九)77年12
    月上旬某日，犯刑法第349 條第1 項之收受贓物罪，經本院
    以78年度訴字第265 號（偵查案號：臺灣高雄地方法院檢察
    署77年度偵字第15883 號），判處有期徒刑2 月確定，嗣並
    因中華民國80年罪犯減刑條例，減為有期徒刑1 月確定在案
    。茲檢察官以受刑人所犯如附表1 編號3 、4 、附表2 編號
    1 、2 、附表3 所示之犯罪，其犯罪時間均在96年4 月24日
    以前，合於中華民國96年罪犯減刑條例規定之減刑條件，聲
    請依該條例予以減刑，並聲請就附表1 編號3 、4 與附表1
    編號1 、2 所列不應減刑之犯罪所處之刑、附表2 編號1 、
    2 與附表2 編號3 所列不應減刑之犯罪所處之刑、及附表3
    部分，分別定其應執行之刑。
二、經核尚無不合，應予准許。爰依中華民國96年罪犯減刑條例
    第2 條第1 項第3 款、第4 條、第8 條第1 項、第3 項、第
    10條第2 項、第11條、第12條，修正前（下同）刑法第51條
    第5 款、刑法第41條第1 項，72年6 月24日公布之罰金罰鍰
    提高標準條例第2 條，現行法規所定貨幣單位折算新臺幣條
    例第2 條，裁定如主文。
中　　華　　民　　國　　96　　年　　7 　　月　　24　　日
 　　　　　　     刑事第五庭    法　官　陳君杰
以上正本證明與原本無異。
如不服本裁定，應於送達後5日內，向本院提出抗告狀。
中　　華　　民　　國　　96　　年　　7 　　月　　24　　日
                                書記官  陳昱良
附表1：
┌──┬────┬────────┬────────┬────────┐
│編號│所犯罪名│確定判決        │原宣告刑        │減刑後之刑      │
├──┼────┼────────┼────────┼────────┤
│ 1  │非法販賣│本院86年度訴字第│有期徒刑8 年    │不得減刑        │
│    │化學合成│797 號          │                │                │
│    │麻醉藥品│                │                │                │
├──┼────┼────────┼────────┼────────┤
│ 2  │轉讓禁藥│同上            │有期徒刑2 年    │不得減刑        │
│    │罪      │                │                │                │
├──┼────┼────────┼────────┼────────┤
│ 3  │持有毒品│同上            │有期徒刑 3年6 月│有期徒刑1 年9 月│
│    │罪      │                │                │                │
├──┼────┼────────┼────────┼────────┤
│ 4  │非法吸用│臺灣高等法院高雄│有期徒刑10月    │有期徒刑5 月    │
│    │化學合成│分院86年度上易字│                │                │
│    │麻醉藥品│第662號         │                │                │
└──┴────┴────────┴────────┴────────┘
附表2：
┌──┬────┬────────┬────────┬────────┐
│編號│所犯罪名│確定判決        │原宣告刑        │減刑後之刑      │
├──┼────┼────────┼────────┼────────┤
│ 1  │偽造署押│本院78年度訴字第│有期徒刑6 月（嗣│有期徒刑1 月又15│
│    │罪      │367 號          │經減為有期徒刑3 │日              │
│    │        │                │月）            │                │
├──┼────┼────────┼────────┼────────┤
│ 2  │非法吸用│本院78年度訴字第│有期徒刑8 月（嗣│有期徒刑2 月    │
│    │化學合成│265 號          │經減為有期徒刑4 │                │
│    │麻醉藥品│                │月）            │                │
├──┼────┼────────┼────────┼────────┤
│ 3  │販賣毒品│臺灣高等法院臺南│有期徒刑13年，褫│不得減刑        │
│    │罪      │分院78年度上訴字│奪公權10年      │                │
│    │        │第2087號        │                │                │
└──┴────┴────────┴────────┴────────┘
附表3：
┌──┬────┬──────┬────┬─────┬──────────┐
│編號│所犯罪名│確定判決    │原宣告刑│減刑後之刑│如易科罰金之折算標準│
├──┼────┼──────┼────┼─────┼──────────┤
│ 1  │非法吸用│本院77年度易│有期徒刑│有期徒刑3 │以銀元30元即新臺幣90│
│    │化學合成│字第4723號  │6 月    │月        │元折算1 日          │
│    │麻醉藥品│            │        │          │                    │
├──┼────┼──────┼────┼─────┼──────────┤
│ 2  │收受贓物│本院78年度訴│有期徒刑│有期徒刑15│以銀元30元即新臺幣90│
│    │罪      │字第265 號  │2 月（嗣│日        │元折算1 日          │
│    │        │            │經減為有│          │                    │
│    │        │            │期徒刑1 │          │                    │
│    │        │            │月）    │          │                    │
└──┴────┴──────┴────┴─────┴──────────┘
